【裁判字號】    99,訴,229
【裁判日期】    990511
【裁判案由】    毒品危害防制條例
【裁判全文】
臺灣基隆地方法院刑事判決               99年度訴字第229號
公  訴  人  臺灣基隆地方法院檢察署檢察官
被      告  乙○○
上列被告因毒品危害防制條例案件，經檢察官提起公訴（99年度
毒偵字第285 號），被告於準備程序進行中，就被訴事實為有罪
之陳述，經本院合議庭裁定由受命法官獨任進行簡式審判程序，
判決如下：
    主  文
乙○○施用第一級毒品，累犯，處有期徒刑柒月。
    事  實
一、乙○○有下列前案紀錄（構成累犯），及施用毒品執行觀察
    、勒戒、強制戒治之紀錄：
  (一)前曾因施用第一級、第二級毒品案件，經2 次觀察、勒戒後
    ，均認無繼續施用毒品之傾向，分別於民國88年8 月18日、
    94年1 月28日執行完畢釋放出所，並由臺灣基隆地方法院檢
    察署檢察官分別以88年度毒偵字第61號、94年度毒偵字第11
    號處分不起訴確定。
  (二)再因竊盜案件，經本院於94年3 月16日以94年度易字第14號
    判決判處有期徒刑3 月確定，於94年8 月11日縮刑期滿執行
    完畢（構成累犯）。
  (三)又因竊盜案件，經本院以94年度基簡字第398 號判決判處有
    期徒刑4 月，上訴後，經本院於94年11月23日以94年度簡上
    字第102 號判決上訴駁回確定，於95年7 月29日縮刑期滿執
    行完畢（構成累犯）。
  (四)復因施用第一級毒品案件，經本院以95年度訴字第23號判決
    判處有期徒刑9 月，上訴後，經臺灣高等法院於95年10月30
    日以95年度上訴字第2497號判決上訴駁回確定（甲案）。又
    因竊盜案件，經本院以95年度易字第153 號判決處有期徒刑
    10月，上訴後，經臺灣高等法院於95年10月3 日以95年度上
    易字第1415號判決上訴駁回確定（乙案）。再因竊盜案件，
    經本院於95年12月25日以95年度易字第418 號判決處有期徒
    刑6 月確定（丙案）。另因竊盜案件，經本院於95年11月27
    日以95年度基簡字第1001號判決處有期徒刑4 月確定（丁案
    ）。又因施用第一級毒品案件，經本院於96年3 月9 日以95
    年度訴字第952 號判決處有期徒刑7 月確定（戊案）。再因
    竊盜案件，經本院於95年11月27日以95年度基簡字998 號判
    決處有期徒刑4 月確定（己案）。再因竊盜案件，經本院於
    95年12月14日以95年度易字483 號判決有期徒刑4 月確定（
    庚案）。上開甲乙丙丁戊己庚各案嗣經本院於96年4 月30日
    以96年度聲減字第1388號號裁定分別減刑後合併定應執行有
    期徒刑1 年4 月確定，於97年4 月14日縮刑期滿執行完畢（
    構成累犯）。
  (五)又因施用第一級毒品案件，經最高法院於98年9 月17日以98
    年度台上字第5257號判決判處有期徒刑7 月確定（尚未執行
    完畢）。再於98年11月間，因施用第一級毒品案件，由臺灣
    基隆地方法院檢察署檢察官以98年度毒偵字第2075號提起公
    訴，經本院於99年2 月6 日以98年度訴字第1261號判決判處
    有期徒刑7 月確定（正在執行）。
二、詎其猶不知悔改，基於施用第一級毒品海洛因之犯意，於98
    11月15日9 時許，在基隆市○○路127 巷口處，於其所駕駛
    之車號5460-VH 號自小客車內，以注射針筒施打方式，非法
    施用第一級毒品海洛因1 次。嗣為警於同日下午4 、5 時許
    ，在基隆長庚醫院門口處緝獲，乙○○竟以其胞兄「楊智元
    」名義冒名應訊（涉犯偽造文書罪嫌部份，另由臺灣基隆地
    方法院檢察署檢察官以99年度偵字第1022號聲請簡易判決處
    刑），經警採其尿液送驗，結果呈海洛因代謝物嗎啡陽性反
    應，始查悉上情。
三、案經基隆市警察局第四分局報告臺灣基隆地方法院檢察署檢
    察官偵查起訴。
    理  由
一、本件被告所犯者非為死刑、無期徒刑、最輕本刑為3 年以上
    有期徒刑之罪或高等法院管轄第一審案件，其於準備程序進
    行中，先就被訴事實為有罪之陳述，經告知其簡式審判程序
    之旨，並聽取公訴人及被告之意見後，本院依刑事訴訟法第
    273 條之1 第1 項之規定，裁定由受命法官獨任進行簡式審
    判程序，且依同法第273 條之2 規定，簡式審判程序之證據
    調查，不受第159 條第1 項、第161 條之2 、第161 條之3
    、第163 條之1 及第164 條至第170 條規定之限制，合先敘
    明。
二、上開事實，業據被告於本院準備程序及審理時坦承在卷，而
    被告為警所採集之尿液經送驗結果，呈嗎啡之陽性反應，此
    有台灣尖端先進生技醫藥股份有限公司濫用藥物尿液檢驗報
    告1 份附卷可稽。又其前曾因施用第一級、第二級毒品案件
    ，經2 次觀察、勒戒後，均認無繼續施用毒品之傾向，分別
    於民國88年8 月18日、94年1 月28日執行完畢釋放出所，並
    由臺灣基隆地方法院檢察署檢察官分別以88年度毒偵字第61
    號、94年度毒偵字第11號處分不起訴確定等情，亦有臺灣高
    等法院被告前案紀錄表附卷足佐。綜上所陳，被告於觀察、
    勒戒於94年1 月28日執行完畢，5 年內再犯本案施用第一級
    毒品海洛因，罪證明確，犯行洵堪認定，自應依法論科。
三、論罪科刑：
  (一)查海洛因係毒品危害防制條例第2 條第2 項第1 款所定之第
    一級毒品，核被告所為係犯毒品危害防制條例第10條第1 項
    之施用第一級毒品罪。被告持有第一級毒品海洛因之低度行
    為，應為施用第一級毒品之高度行為所吸收，不另論罪。
  (二)被告有事實欄一、所載之前案紀錄暨科刑執行情形，有臺灣
    高等法院被告前案紀錄表在卷可稽，其於受一、(二)至(四)所示
    有期徒刑之執行完畢後，5 年內故意再犯有期徒刑以上之本
    罪，為累犯，應依刑法第47條第1 項之規定加重其刑。
  (三)爰審酌被告犯罪之動機、曾有施用毒品之前科仍不知戒除，
    惟犯罪後坦承犯行，且所犯之施用毒品犯行乃戕害自己身心
    健康，並未危及他人等一切情狀，量處如主文所示之刑。
據上論斷，應依刑事訴訟法第273 條之1 第1 項、第299 條第1
項前段，毒品危害防制條例第10條第1 項、第23條第2 項，刑法
第11條前段、第47條第1 項，判決如主文。
本案經檢察官甲○○到庭執行職務。
中    華    民    國    99    年    5     月    11    日
                  刑事第三庭法  官  黃永定
以上正本證明與原本無異。
如不服本判決，應於判決送達後10日內，向本院提出上訴書狀，
上訴於臺灣高等法院，並按他造當事人之人數附具繕本。上訴書
狀應敘述具體理由。上訴書狀未敘述上訴理由者，應於上訴期間
屆滿後20日內補提理由書於本院。「切勿逕送上級法院」
中    華    民    國    99    年    5     月    11    日
                            書記官  劉珍珍
附錄論罪法條：
毒品危害防制條例第10條第1項
I施用第一級毒品者，處 6 月以上 5 年以下有期徒刑。

司法院資訊處製作；財團法人民間司法改革基金會備份。
